Inventory of the Soviet and post-Soviet independent publications collection
Hoover Institution Archives
- MOSKVA SADOVOE KOL'TSO obshchestvenno-politicheskaia gazeta tsentral'nogo regiona. Glavnyi redaktor: A. A. Solov'ev. Moscow, Russia. 1994-, 1994: no. 1-8 1995: no. 1(9)-2(10)1996: no. 1(13)-6(18) 1997: no. 1(19)-8(26)1998: no. 1(27)-7(33) 1999: no. 1(34)-10(43) 2009: no. 6(136) (Box 211)
- MOSKVA SOBORNAIA organ Moskovskoi organizatsii Russkogo Natsional'nogo sobora. Glavnyi redaktor: S. L. Baiakhcheva. Moscow, Russia. 1998-, 1998: no. 0(1)-3(4) 1999: no. 2(5), no. 10 (Box 211)
- MOSKVICHI ZA DOSTOINUIU ZHIZN'! obshchestvenno-politicheskaia gazeta. Glavnyi redaktor: Makar Nikolaev. Moscow, Russia. 2005-, 2005: no. 4(4)-5(5) (Box 211)
- MOSSOVET -- MOSKOVSKII SOVET RABOCHIKH DEPUTATOV organ Moskovskogo soveta rabochikh deputatov. Gl. redaktor: I. Gubkin. Moscow, Russia. 2003-, 2003: no. 1(1), prilozhenie k no. 1(18) with headline "Pervaia zhertva sudebnogo proizvola" 2004: no. 1(19) (Box 211)
- MOST gazeta svobodnogo profsoiuznogo dvizheniia. Glavnyi redaktor: Viacheslav Pikhovshek. Kiev, Ukraine. Weekly. 199?-, 1995: no. 22(91), no. 24(93) (Box 211)
- MOSTOK informatsionno-publitsisticheskii vestnik. Glavnyi redaktor: Rimma Poliak. [s. l.: s. n. ]. 2005-, 2005: no. 1-4 2006: no. 1(7)-6(12) (Box 211. 512)
- MOSTY Redaktor: Batshev, V. [s. l.: s. n. ]. 19??-, 1989: no. 1-2 (Box 513)
- MOZDOKSKII VESTNIK Redaktor: S. N. Totoeva. Mozdok, Severnaia Osetiia. 3 issues per week. 1930-, 1994: no. 122(11779)-126(11783), no. 207(11864), no. 209/210(11866/11867) (Box 211)
- MRAKOBES' al'manakh konservativnogo avangarda. [s. l.: s. n. ]. 2003?-, 2003? unnumbered and undated issue with lead article headline "Skazy vol'nykh rusiachei o Baklanove," unnumbered and undated issue titled "Rasputinskii nomer" (Box 512/513)
- MULKU ZEME informatsionnyi biulleten' pervichnoi organizatsii "Il'giutsiems"; Nezavisimaia kommunisticheskaia partiia Latvii. Riga, Latvia. 1990?-, 1990? two unnumbered and undated issues (2 p. each), no. 3 (spetsial'nyi vupusk) (Box 211)
- MUNITSIPAL'NAIA GAZETA dlia zhitelei Vasil'evskogo ostrova Sankt-Peterburga. Glavnyi redaktor: A. P. Sazonov. Sankt-Peterburg, Russia. Approx. monthly. 1999-, 2000: no. 1(11), no. 8(18) (Box 211)
- MUNITSIPAL'NAIA POLITIKA informatsionnyi biulleten' Komissii Ob"edineniia "Iabloko" po munitsipal'noi politike. Redaktory: O. V. Budaeva, S. S. Mitrokhin, M. V. Tulupov, I. F. Faseev. Moscow, Russia. Monthly. 1998-, 1998: no. 3-6, no. 7 (December) 1999: no. 1(7)-7(13), no. 9(15)-11(17)2001: spetsvypusk 1(24), no. 2(29), no. 4/5(31), no. 11/12(35) 2002: no. 11(41)2003: no. 6(46) (Box 513)
- MUNITSIPAL'NYE VESTI Glavnyi redaktor: O. I. Iudin. [Sankt-Peterburg, Russia. ]. 1998?-, 2004: no. 3 (Box 211)
- MUNITSIPAL'NYI OKRUG No 20 ezhemesiachnoe informatsionnoe izdanie soveta mestnogo samoupravleniia. Redaktsionnaia gruppa: A. M. Garbuz, I. I. Aleksandrov, G. N. Zakrevskaia, A. V. Kirpichnikova, A. M. Tereshchenko. Sankt-Peterburg, Russia. Monthly. 1999-, 2000: no. 4-3(14) (Box 211)
- MUNITSIPAL'NYI VESTNIK S. -Peterurgskaia gazeta mestnogo samoupravleniia. Redaktory: Ol'ga Sosipatrova, A. T. Belyi. Sankt-Peterburg, Russia. 1999-, 1999: no. 9(11) 2000: no. 10-12002: no. 37(81) (Box 211)
- MURMANSKAIA OTKRYTAIA GAZETA otkrytyi vzgliad, otkryaia pozitsiia, otkrovennost' -- nash stil'!Otvetstvennyi za vypusk: G. V. Mokhov, O. V. Drozdov. [Murmansk, Russia. ]. 1997-, 2001: no. 1(26) (Box 211)
- MUSUL'MANE SIBIRI izdanie dukhovnogo upravleniia musul'man aziatskoi chasti Rossii. Glavnyi redaktor: Fatykh Garifullin. Tobol'sk, Russia. 1999-, 1999: no. 1(2), spetsvypusk with headline "Iz uvashaemogo startsa..." (Box 211)
- MUSUL'MANSKAIA GAZETA religiia, obshchestvo, gosudarstvo. Glavnyi redaktor: Ali Viacheslav Polosin. Moscow, Russia. 2000-, 2000: no. 2-6 2001: no. 7 (Box 211)
- MUSUL'MANSKII KUR'ER Glavnyi redaktor: Il'dar Zinnurovich Mukhamedzhanov. Moscow, Russia. 1999-, 2000: no. 11 (Box 212)
- MUSUL'MANSKII VESTNIK gazeta dukhovnogo upravleniia musul'man Povolzh'ia. Redaktor: M. A. Bibarsov. Saratov, Russia. 1990-, 2003: no. 1(42) (Box 212)
- MY! prilozhenie k gazete LDPR. Uchreditel': Liberalno-Demokraticheskaia Partiia Rossii Redaktory: Oleg Dur'e, V. Chepalyga, S. V. Zubarev, A. Oblomov, I. Vorontsov, S. Maksimov, G. Piataev, O. Gopov. Moscow, Russia. 1997-, 1997: no. 1-2 1998: no. 1(3), no. 3(5)-4(6) (Box 212)
- MY - INVESTORY Izdaetsia Federal'nym obshchestvenno-gosudarstvennym fondom po zashchite prav vkladchikov i aktsionerov Gl. redaktor Sharkov A. Moscow, Russia., 1997: no. 7(8), no. 13(14) (Box 212)
- MY -- LITS'VINY infarmatsyiny biuleten' Belaruskaha zhurtavan'nia moladzi «Lits'viny». Redaktar: Aliaksei Lapitski. Zhodzina, Belarus'. 1999?-, 2000: no. 2(06) (Box 513)
- MY -- RUSSKIE ob"edinennyi organ natsional'nogo dvizheniia Rossii. See also: Veche (St. Peterburg). Subtitle varies: 2000 no. 7 "Tsentral'nyi organ Natsional'no-respublikanskoik partii Rossii," 2001 no. 47 "Imperatorskaia gazeta." Redaktory: Viacheslav Kochnov, L. Nechipurenko, Vasilii Dmitrievich Terent'ev. Sankt-Peterburg, Russia. 1998-, 1998: no. 1-3 2000: no. 7, no. 452001: no. 47 2002: no. 50, no. 53-54 (Box 212)
- MY -- ZHENSHCHINY informatsionnyi biulleten'. Nomer podgotovili: Liudmila Petina, Natal'ia Kurilovich. Minsk, Belarus'. 1997?-, 1998: no. 3/4 (Box 513)
- MY + VY See: My.
- MY IASHCHE TUT Belaruska-iaureiski biuleten'S. Kazlova. Minsk, Belarus'., 2003, spetsvypusk no. 2 (Box 566)
- MY GOVORIM gazeta mnogonatsional'noi Rossii. Moscow, Russia. 2003-, 2004: one unnumbered issue date November 11th (Box 212)
- MY GRAZHDANE gazeta ob''edinennogo demokraticheskogo tsentra. Gl. redaktor: Viktor Davydkin. Voronezh, Russia. Monthly. 2001-, 2005: no. 3(49), no. 11(57) 2006: no. 11(69) (Box 212)
- MY I MIR gazeta partii "Spravedlivost'." Uchreditel': V. V. Chepyzhov. Kirov, Russia. 19??-, 1992: no. 1 1993: no. 1 (Box 212)
- MY I VLAST' gazeta Mytishchinskoi raionnoi obshchestvennoi organizatsii «Razvitie predprinimatel'stva». Shef-redaktor: Andrei Krutov. Mytishchi, Russia. 2002-, 2002: no. 2 2003: no. 3-5, no. 7, no. 10-11, no. 14 (Box 212)
- MY I VREMIA nezavisimaia levaia gazeta. Subtitle varies: 1996 no. 7(197) "gazeta orgkomiteta po vossozdaniiu KPB," 1996 no. 9(199)- "gazeta kommunisticheskoi partii Belorussii." Redaktor: Reent N. I. Minsk, Byelorussia. 1990-, 1990: no. 5, no. 3(8) 1991: no. 5(10)-6(11), no. 14(19), no. 16(21)1992: no. 1(22)-24(45) 1993: no. 1(46)-48(87)1994: no. 1(94)-13(106), no. 20(113), no. 22(115)-23(116), no. 25(118)-37(130), no. 39(132)-40(133), no. 42(135)-43(136), no. 48(141), no. 51(144)-53(146), no. 66(159), no. 68(161)-69(162) 1995: no. 1(163), no. 3(165)-4(166), no. 6(168), no. 14(176), no. 18(180), no. 21(183), no. 23(185) 1996: no. 3(193) (March), no. 4(194), no. 6(196) (August), no. 7(197), no. 9(199) 1997: no. 1(200)-7(207), no. 11(210)-14(213), no. 16(215)-23(222), no. 25(224)-36(235) 1998: no. 1(240), no. 3(242)-11(250), no. 14(253), no. 18(257)-19/20(258/259), no. 22/23(261)-24(262) 1999: no. 5(273)-6(274) 2000: no. 5(289)-6(290), no. 9(293) 2001: no. 1(295) 2003: no. 10(328) (Box 212/213)
- MY MOLODYE prilozhenie k gazete «Soratnik». See also: Soratnik Uchreditel': Soiuz bor'by za narodnuiu trezvost'. Redaktor: G. I. Strel'nikov. Abakan, Russia. 2001-, 2001: no. 3 2002: no. 1(5), no. 3(7)-5(9)2003: no. 1(10)-4(13), no. 6(15) 2004: no. 2(17)2005: no. 1(18)-7(24) 2006: no. 1(25)-6(30) (Box 213)
- MY V ROSSII I ZARUBEZH'E pravoslavnyi obshchestvenno-politicheskii zhurnal molodezhi rossii i russkogo zarubezh'ia. Glavnyi redaktor: Nikolai Bobrinskii. Moscow, Russia. 2001?-, 2005: no. 1(34), no. 3(36)-4(37) (Box 513)
- MYSL' gazeta marksistskoi platformy v KPSS. Subtitle varies: 1995 no. 18/19 "gazeta TsIK Rossiiskoi partii kommunistov." Gl. redaktor Kriuchkov A. V. Moscow, Russia. Semimonthly/Monthly. 1990-, 1991: no. 1(6)-4(9) 1992: no. 7(17)-12(22), Special issue dated Nov. 71993: no. 1(23)-23(45), Special issue dated May 3, Special issue dated June 1 1994: no. 1(46)-23/24(68/69)1995: no. 1(70)-21/22(90/91) 1996: no. 1(92)-24(115) 1997: no. 1(116)-24(139), spetsvypusk with headline "Programma Rossiiskoi Partii Kommunistov" 1998: no. 1(140)-24(163) 1999: no. 1(164)-15(178) 2000: no. 1(179)-13(191) 2001: no. 1(192)-12(203) 2002: no. 1(204)-17(220) 2003: no. 1(221)-15(235) 2004: no. 1(236)-17(252) 2005: no. 1(253)-14(266) 2006: no. 1(267)-12(278) 2009: no 2(304)-9(311), no. 11(313) (Box 213/214)
- MYSL' Islamskii Kongress, Prosvetitl'skaia obshchestvennaia organizatsiiaOtv. Za vypusk T. Abdurakhmanov. Moscow, Russia. Monthly., 1999: no. 9 (Box 513)
- MYSL' = AL'-FIKR izdanie rossiiskikh musul'man. Uchrediteli: Visshii Koordinatsionnyi Tsentr dukhovnykh upravlenii musul'man Rossii (VKTs DUMR), Fond Razvitii Musul'manskikh narodov (FRM). Moscow, Russia. 1995-, 1995: no. 1 (April) (Box 214)
- MYSL' GRAZHDANSKAIA See: Grazhdanskaia mysl'.
- MYSL' PODMOSKOV'IA kontseptual'noe prilozhenie k gazete "Vestnik Odintsovskogo RK KPFR." [s. l.: s. n. ]. 1996?-, 1996: no. 1 (Box 214)
- MYSLI I FAKTY ezhenedel'naia obshchestvenno-politicheskaia gazeta. Soiuz "Chernobyl'" Rossii. Glavnyi redaktor: Iurii Nikolaevich Buz'ko. Moscow, Russia. Weekly?. 199?-, 1993: no. 1 1994: no. 3 (February), no. 4 (July)- 1995: no. 5 (February), no. 6 (November) (Box 214)
- MYSLITEL' Ezhemesiachnaia gazeta. Uchreditel' AOZT "Institut chelovekovedeniia" Gl. redaktor Trifonov V. P. Moscow, Russia. Monthly. 1996?-, 1996: no. 1, inside a copy of "Rezoliutsiia III s'ezda Soiuza ofitserov SSSR (Box 214)
- N-SOCIALIST Rossiiskii Sotsialistich. Kongress. Ziuzun, A. I. Moscow, Russia. 2006, 2006, no. 1 (Box 214)
- NA 7-MI KHOLMAKH organ Moskovskoi regional'noi organizatsii LDPR. Gl. redaktor: Bogatyi, V. Moscow, Russia. 19??-, 1993: no. 1 (Box 214)
- NA BOEVOM POSTU Organ MVD SSSR. Moscow, Russia., one unnumbered and undated incomplete issue (Box 214)
- NA DNE izdanie tselevogo blagotvoritel'nogo fonda "Nochlezhka." Redaktsionnaia kollegiia: Kseniia Astaf'eva, Liudmila Vasil'eva, Marina Dmitrieva, Valerii Sokolov, Elizabet Khinton. Sankt-Peterburg, Russia. 1993?-, 1994: no. 3 1995: no. 1(5)-4(8)1996: no. 14-16 (Box 214)
- NA DOROGE ZHIZNI Glavnyi redaktor: A. V. Andreev. Saint Petersburg, Russia. 2000-, 2001: no. 4(5), no. 7(8) (Box 214)
- NA KAZACH'EM POSTU dvukhmesiachnyi obshchekazachii zhurnal. Izdanie soiuza veteranov dal'nego pokhoda Kazakov v 1943-45 gg. Spetsial'nyi vypusk zhurnala "Nasledie Predkov." See also: Nasledie Predkov. Moscow, Russia. Approx. 6 issues per year. 199?-, 1997/98: no. 2/3 (Box 513)
- NA KRAIU narodno-partizanskaia gazeta. Glavnyi redaktor: S. Fomchenkov. Smolensk, Russia. 2003-, 2003: no. 1-4 (Box 215)
- NA MAKSIMUM!!! tsentral'nyi organ rossiiskogo soiuza svobodnoi molodezhi (RSSM). Uchreditel': Liberal'no-demokraticheskaia partiia Rossii Glavnyi redaktor: Viktor Filatov. Moscow, Russia. 1999-, 1999: no. 2 (Box 215)
- NA PRESNE Ezhenedel'naia gazeta Redaktor A. P Kalinin. Moscow, Russia. Weekly., 1993: no. 7 1994: no. 13 2002: no. 47 2004: no. 11, 14 (Box 215)
- NA PUTI PEREMEN Redaktsionnaia kollegiia: F. Bubbaier, D. Dragunskii, G. Guseinov, B. Khemlin, M. Kopeleva, P. Litvinov, M. Lou, Kh. Nouel, V. Zelinskii. Moscow, Russia. 19??-, 199?: one unnumbered and undated issue with title, "Mogut li narody nauchit'sia proshchat'" (Box 513)
- NA RAZVAL IMPERII! See also: Antisovetskaia Pravda Redaktor: Iurii Timofeev. Leningrad, Russia. 3 issues per month?. 1989?-, 1989? no. 1 (Box 215)
- NA RUBEZHAKH RODINY gazeta krasnoznamennogo kavkazskogo osobogo pogranichnogo okruga. Otvetstvennyi redaktor: V. N. Lichmanov. Stavropol', Russia. 1943-, 1996: no. 34(4914/4915) (Oct. 5), no. 35(4916) (Oct. 12) 1997: no. 5(4932) (Feb. ), no. 13(4943) (April) (Box 215)
- NA RUINI shchotyzhnevyk kiyivs'koi filii UHS. (UHS = Ukrains'ka Hel'sinsk'ka Spilka)Redaktsiina hrupa: Kuntsevich, et al. Kiev, Ukraine. 1990-, 1990: no. 1(1), no. 3(3) (Box 215)
- NA RUSSKOM RUBEZHE gazeta oppozitsii Shchelkovskogo rainoa. Subtitle varies: 1999 no. 10(31) "gazeta organizatsii KPRF Khelkovskogo, Noginskogo raionov g. Friazino i Elektrostali," 2000 no. 15(49) "Obshchestvenno- politicheskaia gazeta Severo-vostochnogo regiona Podmoskov'ia," 2001 no. 16(70) "gazeta KPRF Severo-Vostoka Podmoskov'iia." Glavnyi redaktor: Natal'ia Eremeitseva. Shelkovo, Russia. 1997-, 1997: no. 9, no. 10 1999: no. 9(30)-11(32)2000: no. 4(38), no. 8(42), no. 11(45)-12(46), no. 15(49) 2001: no. 6(60), no. 16(70), no. 18(72), no. 20(74)2002: no. 11(88) 2003: no. 2(91), no. 9(98) 2005: no. 1(118), no. 3(120) (Box 215)
- NA SEMI KHOLMAKH See: Na 7-mi kholmakh.
- NA SPOLOKH vydannia kraiovoi orhanizatsii narodnoho rukhu Ukrainy. Redaktsivna kolehiia: Fedchenko, S., et al. Khar'kov, Ukraine. 1989?-, 1990: no. 2(9) (Box 215)
- NA STALINGRADSKOM RUBEZHE informatsionno-analiticheskii vypusk. Uchreditel': regional'noe otdelenie politicheskoi partii «Rodina» v Volgogradskoi oblasti. Otvetsvennyi za vypusk: N. A. Zvereva. Volgograd, Russia. 2005?-, 2005: April, May (Box 215)
- NA STAROM NEVSKOM Glavnyi redaktor: Aleksandr Rachko. Sankt-Peterburg, Russia. Monthly. 1991-, 1991: no. 3-6 1992: no. 1(7)-9(15), no. 10(18) October, no. 12(18) December1993: no. 1(19)-2(20), no. 3, no. 4(22)-5(23) (Box 215)
- NA STOROZHI visnyk Ukrains'koi respublikans'koi partii. Redaktor: Havrylyshyn, G. Nikolaev, Ukraine. 1991?-, 1991: no. 1 (Box 215)
- NA STRAZHE PRAVOSLAVIIA Uchreditel': Mezhdunarodnoe Dvizhenie «Za pravo zhit' bez INN, lichnykh kodov i mikrochipov». Glavnyi redaktor: Valerii Pavlovich Filimonov. Sankt-Peterburg, Russia. 2003-, 2004: no. 2(4)-3(5) 2005: no. 4(13) (Box 513)
- NA STRAZHE RODINY ezhednevnaia gazeta ordena Lenina Leningradskogo voennogo okruga. Redaktory: G. B. Bessrebrennikov, N. V. Cherevach, O. R. Ismagilov. Saint Petersburg, Russia. six issues per week. 1918?-, 1990: no. 284(23846) 1991: no. 54(23916), no. 71(23933) is a sovmestni vypusk with Chest' Imeiu! no. 4, no. 100(23962)1992: no. 160(24295), no. 171(24033), no. 187(24049) 1993: no. 77(24462) with headline "Vash privatizatsionnyi chek" 1995: one unnumbered and undated spetsial'nyi vypusk gazety "Chest' imeiu" with lead article "Vybor Grigoriia Tomchina" (Box 215)
- NA TAGANKE organ kluba deputatov "Demokraticheskaia Taganka." Glavnyi redaktor: Pelageichenko, Iu. I. Moscow, Russia. 1990-, 1990: no. 2 (Box 215)
- NA TRUDOBOM POSTU organ administratsii i obshchestvennykh organizatsii elektrotekhnicheskogo zavoda imini K. Marksa. Subtitle varies: 1996 no. 3(1779) "gazeta aktsionernogo obshchestva "Saturn" Redaktor: V. Barkovskii. [Omsk, Russia]. 1956-, 1994: no. 6(1736) (March 16) 1996: no. 3(1779) (February 14) (Box 215)
- NA VARTI nezalezhnyi orhan ukrains'koho kul'turnoho i tserkovnoho vidrozhenyia. Luts'k, Ukraine. Semimonthly. 19??-, 1991: no. 1(1)-5(5), no. 7(7) (Box 215)
- NABAT Organ Kremenchuts'kogo i komsomol's'kogo mis'kkomiv ta Kremenchuts'kogo rauikomu kompartii Ukraini Gl. redaktor Kotsar' I. G. Kremenchuk, Ukraine. 1995-, 1996: no. 7(12), no. 9(14), no. 11(16), no. 14(19) 1997: no. 5(25), no. 7(27), no. 13(33) (Box 215)
- NABAT Informatsionnii biuleten' verkhotsevs'kogo mis'komu komunistichnoi partii Ukraini Redaktor Matrosov V. Verkhovtsevo, Ukraine., 2000: no. 2(2) (Box 215)
- NABAT (Khar'kov) konfederatsiia anarkho-sindikalistov. Redaktor: Radchenko, V. Khar'kov, Ukraine. Semimonthly. 198?-, 1989: no. 1-4 1990: no. 5-6 (Box 513)
- NABAT (Leningrad) nezavisimaia demokrticheskaia gazeta. Redaktor: Boris Rovda. Leningrad, Russia. approximately Monthly. 1990-, 1990: no. 1-8 1991: no. 9 (Box 215)
- NABAT (Mikhailovka) ezhemesiachnik Mikailovskogo soiuza russkogo naroda. Mikhailovka, Russia. 2000?-, 2000: no. 3-4 2001: no. 9 May, no. 9 June, no. 11 (Box 215)
- NABAT (Minsk) sotsial'no-ekologicheskaia gazeta. Gl. redaktor: V. Iakovenko. Minsk, Byelorussia. Weekly. 1991-, 1991: no. 1-4, no. 8, no. 10-11, no. 19, no. 26, no. 33, no. 37-38, no. 40 1992: no. 22(62)-44(84)1993: no. 1(85)-22(106) 1995: no. 2(18) (Box 215)
- NABAT (Moscow) pravoslavnyi patrioticheskii zhurnal. Redaktor: Aleksandr Robertovich Shtil'mark. Moscow, Russia. 2001-, 2001-2002: no. 1(1)2004: no. 6(7) 2005: no. 1(8) 2006: no. 21 (Box 513)
- NABAT (s l: s n ) Redaktor: A. Leskov. [s. l.: s. n. ]. 1991?-, 1992: no. 5 1993: no. 1(10)-3(12) (Box 513)
- NABAT (Tiraspol') gazeta Partii Narodovlastiia. Redaktor: L. Smetanin. Tiraspol', Moldova. 1995-, 1995: no. 1(1) 1996: no. 2(2) (Box 216)
- NABAT (Tiumen') nezavisimaia rossiiskaia gazeta. Tiumen', Russia. 1990?-, 1990: no. 1 (Box 216)
- NABAT BEDNOTY organ Partii Bednoty Rossii. Moscow, Russia. 2 or 3 issues per year. 1994-, 1994: no. 1-3 1995: no. 4-61996: no. 8-10, spetsial'nyi vypusk no. 18 (March) 1997: no. 11-151998: no. 16-19/20 (Box 216)
- NABAT SEVERO-ZAPADA Rossiiskaia narodnaia gazeta. Izdatel' i redaktor: A. I. Sokolov. Petrozavodsk, Russia. 2 issues per week. 1990-, 1990: no. 7(7)-10(10) 1991: no. 15(27), no. 27(39), no. 45(57)1992: no. 19(107) 1992: no. 36(124) (Box 216)
- NABAT, GAZETA No 13 (Leningrad) nezavisimaia demokraticheskaia gazeta. Title varies: Nabat, Nabat, gazeta no. 13. Redaktor: Rovda, B. Leningrad, Russia. 19??-, 1990: no. 1-8 1991: no. 1(9)
- NACHALO (Leningrad) obshchestvenno-politicheskii zhurnal partii Demokraticheskii Soiuz, severo-zapadnoe regional'noe otdelenie. Redaktor: A. Skobov. Leningrad, Russia. 198?-, 1988: no. 1-4, one unnumbered and undated issue (21 p. ) (Box 513)
- NACHALO (Moscow) kommercheskaia gazeta stolichnykh soobshchenii. Gl. redaktor: Churkin, A. Moscow, Russia. 1990-, 1990: no. 1, no. 3, no. 5-6 1991: no. 9, no. 12-13, no. 171992: no. 18, no. 21, no. 24-36 (Box 216)
- NAD BUGOM I NARVOIU Vidannia Pidlias'kogo viborochnogo komitetu Redaktor Gavriliuk Iu. Bel'sk, Ukraine., 1990: no. 1 (Box 513)
- NAD LOVAT'IU gorodskaia narodno-patrioticheskaia gazeta. Uchreditel': Velikolukskaia gorodskaia organizatsiia KPRF Redaktor: P. Vasil'ev. Velikie Luki, Russia. 1999-, 2000: no. 10(45), no. 12(47) 2001: no. 1(48), no. 3(50), no. 9(56) (Box 216)
- NAD PROPAST'IU spetsial'nyi vypusk gazety "Ekologicheskii vestnik." See also: Ekologicheskii vestnik Redaktor: Ivanov, S. Krasnoyarsk, RSFSR. 1991-, 1991: spetsial'nyi vypusk (Box 216)
- NADEZHDA rossiiskaia ezhenedel'naia gazeta. Vserossiiskoe obshchestvo invalidov. Gl. redaktor: Galenkin, V. Moscow/Voronezh, Russia. Weekly. 1991-, 1990: no. 1 (Nov. ) 1991: no. 4 (Feb. ), no. 42 (Box 216)
- NADEZHDA I OPORA gazeta Obshcherossiiskoi politicheskoi obshchestvennoi organizatsii «Nadezhda i opora». Glavnyi redaktor: Semen Laevskii. Sankt-Peterburg, Russia. 1999-, 1999: no. 1(1) (Box 216)
- NADEZHDA OTECHESTVA Glavnyi redaktor: Iu. I. Pronkin. Moscow, Russia. 1999?-, 2001? no. 9-102002: one unnumbered issue with headline "Bog i soznanie" (Box 216/513)
- NADEZHDA ROSSII Agitatsionnyi biulleten' izbiratel'nogo shtaba Lebedia A. I. Otv. za vypusk Tupikin G. G., one unnumbered and undated issue (Box 216)
- NAEDINE (TET-A-TET) Spetsial'no dlia Tambovskikh zhenshchin Redaktor Iudakhina G. Tambov, Russia. December, 1994-, 1995: no. 2(6) (Box 216)
- NA-GORA! gazeta Rossiiskogo profsoiuza rabotnikov ugol'noi promyshlennosti. Subtitle varies: 1999: no. 2 "Vserossiiskaia shakhterskaia gazeta" Gl. redaktor: Anatolii Kovalenko. Moscow, Russia. 19??-, 1991: no. 8 1992: no. 34-36 1993: no. 32/33, no. 38/39-40/41 1994: no. 23/24, no. 47/48 1995: no. 13/14, no. 19/20 1999: no. 1/2 (Box 217)
- NAIVNAIA GAZETA chastnaia nezavisimaia gazeta. Gl. redaktor: Obraztsov, E. Moscow, Russia. 1992-, 1992: no. 1 (Box 217)
- NAKANUNE (Gubkin) nezavisimaia gazeta. Redaktor: Gol'tsev, V. Gubkin/Staryi Oskol/Belgorod, RSFSR. 19??-, 1992: no. 1 1993: no. 1(2) (Box 217)
- NAKANUNE (Leningrad) Redaktor: Piriazev, G. Leningrad, Russia. 1990-, 1990: no. 1
- NAKANUNE (Zlatoust) russkaia gazeta. Subtitle varies: 1994 no. 4(17) "izdanie natsional'no-gosudarstvennoi partii" Redaktory: V. Pavlov, M. Arkhipov. Zlatoust/Cheliabinsk, RSFSR. 1991?-, 1991: no. 1, no. 3-5 1992: no. 4-5, no. 7-111994: no. 4(17) (Box 513)
- NAKANUNE VESNY pechatnyi organ demokraticheskoi fraktsii Moskovskogo narodnogo fronta. Redaktor: Artemov, A. Moscow, Russia. 198?-, 1989: (Oct. 1) (Box 513)
- NAKAZ NARODNYM DEPUTATAM Leningrad, Russia. 19??-, 1989: no. 36 (Box 217)
- NALOGOVAI POLITSIIA Gazeta federal'noi sluzhby nalogovoi politsii RossiiOtv. za vypusk medvedev N. Ia. Moscow, Russia., 1997; no. 1(43) (Box 217)
- NAMEDNI svobodnaia gazeta. Redaktor: Shcherbakov, A. Priazha, Kareliia. 19??-, 1991: no. 16 1992: no. 1(17)-8(24), no. 11/12(27/28)-15/16(31/32) (Box 217)
- NAPEREKOR zhurnal-katalizator umstvennogo brozheniia. Redaktsionnyi sovet: Lora Akai, Vadim Dam'e, Elena Zorina, Andrei Konstantinov, Mikhail Magid, Petr Riabov, Mikhail Tsovma. Moscow, Russia. 199?-, 1996: no. 4 (October) 1997: no. 5 (January), no. 6 (summer)2000: no. 11 (Box 513)
- NAPRIAM spilka Nezalezhnoi ukrains'koi molodi. Hol. redaktor: V. Iavors'kyi. L'vov, Ukraine. 1991?-, 1991: no. 1-5, no. 8-10 1992: no. 1(11)-2(12) (Box 513)
- NARK FRONT zhurnalisty Peterburga protiv narkotikov. Spetsial'nyi vypusk gazety «Versiia v Petere». Shef-redaktor: Igor' Osochnikov. Sankt-Peterburg, Russia. 2004-, 2004: one unnumbered and undated issue (Box 217)
- NAROD obshcherossiiskaia gazeta repressirovannykh narodov. Glavnyi redaktor: Aleksandr Shishov. Moscow, Russia. 199?-, 1993: no. 4 (Box 217)
- NAROD vestnik ob''edinennoi narodnoi partii. Uchreditel': Russkoe Obshchestvo Postavshchikov Informatsii (ROPI) Redaktor: A. Romanov. Moscow, Russia. 2001?-, 2001: no. 1, no. 3 (Box 514)
- NAROD I VLAST' L. S. D. R. P. (Latviiskaia sotsial-demokraticheskaia partiia)I. o. red.: Ladusans, L. Riga, Latvia. 1990?-, 1990: no. 4-5 (Box 514)
- NAROD MOI izdanie evreiskikh obshchestvennykh organizatsii Leningrada. Redaktory: B. Neplokh, Iakob Tsukerman. Sankt Peterburg, Russia. Semimonthly. 1990-, 1990: no. 1-8 1991: no. 1(9)-20/21(28/29)1992: no. 1(30)-24(53) 1993: no. 1(54)-4(57), no. 6(59)-10(63), no. 12(65)-14(67), no. 16(69)-18(71), no. 20(73)-23(76)1994: no. 1(78), no. 3(80), no. 6(83)-7(84), no. 17(94) (Box 217)
- NARODNA Narodna partiia Gl. redaktor V. Gulevich. Kiev, Ukraine., 2005: nos. 24 2006: nos. 8(34), 10(36) (Box 217)
- NARODNA Gromads'ko-politichnii tizhnevik Ternopolia Redaktor I. Elagin. Ternopil', Ukraine. 2005, 2006: no. 4(04) (Box 217)
- NARODNA DUMA vydannia hrupy pitrimki kandidativ vid demokraticheskoho bloku. Ukraine. 19??-, 1990: February (Box 217)
- NARODNA PRAVDA hazeta Cherkas'koi oblasnoi organizatsii Sotsialistychnoi partii Ukrainy. Cherkasy, Ukraine. June 3,1992-, 1993: no. 2, no. 9, no. 13-15 1994: no. 1(16)1999: no. 8, no. 11, no. 13 (Box 217)
- NARODNA SPRAVA visnyk Volyns'koi kraiovoi rady NRU (Narodnyi Rukh Ukrainy). Lutsk, Ukraine. 1990-, 1990: no. 10-11 1992: no. 22(44), no. 27(49), no. 29(51)-31(53) (Box 514)
- NARODNA SPRAVEDLIVIST' Partiia vseukrainskogo ob'edineniia levykh "Spravedlivost'" Redaktor V. Arestov. Kiev, Ukraine. 2000, 2002: no. 19(73) (Box 217)
- NARODNA TRIBUNA vydannia Luts'koi mis'koi Rady narodnykh deputativ. See also: Narodna Trybuna dodatkovyi informatsiinyi vypusk Redaktor: Korsak, I. Lutsk, Ukraine. 1990-, 1990: no. 2-3 1991: no. 20(36)-22(38), no. 24(40)-32(48), no. 34(50)-52(68)1992: no. 1(111)-2(112), no. 4(114)-9(119), no. 11(121), no. 13(123)-16(126), no. 18(128)-23(133), no. 25(135)-32(142), no. 36(146)-37(147), no. 63(173), no. 66(176) (Box 218)
- NARODNA TRIBUNA dodatkovyi informatsiinyi vypusk. See also: Narodna Trybuna vydannia Luts'koi mis'koi Rady narodnykh deputativ. Luts'k, Ukraine. Weekly. 1990-, 1991: no. 20(A)-21(A), no. 23(A)-44(A), no. 47(A), no. 49(A) (27 Lystopada), no. 49(A) (4 Hrudnia), no. 50(A)-51(A) (Box 218)
- NARODNAIA ARMIIA gazeta ministerstva oborony Ukrainy. Kiev, Ukraine. 19??-, 1992: no. 27(80) (Box 218)